臺灣板橋地方法院刑事判決　　　　　　　　　　　　九十二年度易字第三０三四號
　　公　訴　人　臺灣板橋地方法院檢察署檢察官
　　被　　　告　林君彥
　　　　　　　　林慶明
　　　　　　　　劉哲男
　　　　　　　　羅忠文
右列被告等因業務侵占案件，經檢察官提起公訴（九十二年度偵字第一四二六一號）
，經本院合議庭裁定改依簡式審判程序審理並判決如左：
    主      文
林君彥連續意圖為自己不法之所有，而侵占對於業務上所持有之物，處有期徒刑柒月
。緩刑貳年。
林慶明連續意圖為自己不法之所有，而侵占對於業務上所持有之物，處有期徒刑柒月
。
劉哲男連續意圖為自己不法之所有，而侵占對於業務上所持有之物，累犯，處有期徒
刑捌月。
羅忠文連續意圖為自己不法之所有，而侵占對於業務上所持有之物，處有期徒刑捌月
。
    事      實
一、林慶明前因詐欺案件，經本院於民國九十一年三月十三日以九十一年度簡字第六
    九號判處有期徒刑十月，緩刑四年確定；嗣因施用毒品案件，經臺灣士林地方法
    院及本院分別於九十一年七月三十日、九十二年六月三十日，各以九十一年度易
    字第四五三號、九十二年度易字第一七六五號判處有期徒刑七月、八月確定，並
    與先前所犯詐欺案件撤銷緩刑後之有期徒刑十月部分接續執行，於九十二年八月
    二十八日入監執行，現正執行中（本案未構成累犯）。劉哲男曾因贓物案件，經
    本院於八十九年十月九日以八十九年度易字第三三九一號判處有期徒刑三月，於
    八十九年十二月十四日確定，於九十年五月二十二日執行完畢。
二、林君彥、林慶明、劉哲男、羅忠文分別於附表所示之任職期間，受僱於欣隆企業
    股份有限公司（下稱欣隆公司）擔任稽查員，負責向欣隆公司之客戶收取有線電
    視裝機費、查線費與收視費用等職務，應於收款後將款項繳還公司，為從事業務
    之人。竟均基於意圖為自己不法所有之概括犯意，利用職務之便，各自於附表所
    示之收取時間，連續在臺北縣樹林市、三峽鎮、鶯歌鎮等處，向如附表所示之公
    司客戶收取附表所示之有線電視費用後，將其業務上所持有，為欣隆公司所有之
    有線電視費用，未交回公司入帳而予以侵占入己，總計侵占金額依序為新臺幣（
    下同）七千元、四萬五千六百元、四萬五千八百二十元、八萬四千三百元。嗣因
    欣隆公司陸續接獲收視戶來電報修，卻查無客戶報修之資料，欣隆公司人員發現
    有異，始知上情。
三、案經欣隆公司訴由臺灣板橋地方法院檢察署檢察官偵查起訴。
    理      由
一、右揭犯罪事實，業據被告林君彥、林慶明、劉哲男、羅忠文於本院審理時坦承不
    諱，核與告訴人欣隆公司於偵查及本院審理中之指訴相符，復有被告林慶明、劉
    哲男、羅忠文親筆簽具之切結書影本（附於九十二年度發查字第一一一二號偵查
    卷第一二二頁、第一三九頁、第一四０頁、第一六八頁）及附表編號一之１、２
    號、編號二之１至３號、編號三之１至７號、號、編號四之１至號之客戶所
    簽立之切結書影本（所附卷頁詳如附表所示）附卷可稽，足認被告四人之自白與
    事實相符。本件事證明確，被告四人犯行均堪認定。
二、核被告林君彥、林慶明、劉哲男、羅忠文所為，係犯刑法第三百三十六條第二項
    業務侵占罪。被告四人先後多次犯行，時間緊密，犯罪構成要件相同，顯皆係基
    於概括犯意為之，均為連續犯，依刑法第五十六條規定，以一罪論，並均加重其
    刑。又被告劉哲男有事實欄所示之犯罪科刑執行情形，有臺灣高等法院被告全國
    前案紀錄表在卷可按，其於有期徒刑之執行完畢後五年內，再犯本案有期徒刑以
    上之罪，係屬累犯，應依刑法第四十七條規定加重其刑，併依法遞加重之。爰審
    酌被告林慶明有事實欄所載前科，亦有前引臺灣高等法院被告全國前案紀錄表在
    卷為憑，被告四人均年值青壯，不思正道取財，因一己貪慾而蹈本件犯行，至今
    尚未與告訴人達成和解，惟犯後均坦承犯行，態度尚佳，及四人各自犯罪所得，
    對告訴人所危害情節等一切情狀，就被告四人所犯之罪，分別量處如主文所示之
    刑，以資懲儆。又被告林君彥前未曾受有期徒刑以上刑之宣告，有臺灣高等法院
    被告全國前案紀錄表在卷為據，其因一時失慮，偶罹刑典，且侵占款項僅七千元
    ，事後已坦承犯行，深具悔意，經此偵審教訓後，應知警惕而無再犯之虞，本院
    因認前開對其宣告之刑，以暫不執行為適當，爰諭知緩刑二年，用啟自新。
三、末按「除被告所犯為死刑、無期徒刑、最輕本刑為三年以上有期徒刑之罪或高等
    法院管轄第一審案件者外，於前條第一項程序進行中，被告先就被訴事實為有罪
    之陳述時，審判長得告知被告簡式審判程序之旨，並聽取當事人、代理人、辯護
    人及輔佐人之意見後，裁定進行簡式審判程序。」刑事訴訟法第二百七十三條之
    一第一項定有明文。查本件被告林君彥、林慶明、劉哲男、羅忠文所犯刑法第三
    百三十六條第二項之業務侵占罪，其法定刑為六月以上五年以下有期徒刑，得併
    科三千元以下罰金之罪，非最輕本刑為三年以上有期徒刑之罪，且被告四人於本
    院九十三年八月四日審判程序進行中，復均就被訴之事實為有罪之陳述，經告知
    被告簡式審判程序之旨，被告四人及公訴人對於本件改依簡式審判程序審理亦均
    表示同意，是本院即依前揭刑事訴訟法規定，裁定本件進行簡式審判程序，末此
    敘明。
據上論斷，應依刑事訴訟法第二百七十三條之一第一項、第二百九十九條第一項前段
，刑法第五十六條、第三百三十六條第二項、第四十七條、第七十四條第一款，罰金
罰鍰提高標準條例第一條前段，判決如主文。
本案經檢察官李吉祥到庭執行職務。
中      華      民      國    九十三    年      八      月     十八    日
                              臺灣板橋地方法院刑事第十二庭
                                  審判長法  官  許仕楓
                                        法  官  陳恒寬
                                        法  官  吳佳穎
右正本證明與原本無異。
如不服本判決，應於送達後十日內，向本院提出上訴狀。
                                        書記官  呂妍旻
中      華      民      國    九十三    年      八      月     十八    日
附錄本案論罪科刑法條全文：
刑法第三百三十六條
對於公務上或因公益所持有之物，犯前條第一項之罪者，處一年以上七年以下有期徒
刑，得併科五千元以下罰金。
對於業務上所持有之物，犯前條第一項之罪者，處六月以上五年以下有期徒刑，得併
科三千元以下罰金。
前二項之未遂犯罰之。

附表
┌──┬───┬───────┬────┬─┬────┬───────┬────────┐
│編號│姓  名│   任  職     │ 收  取 │次│ 收視客 │  收 取 並 侵 │    證    據    │
│    │      │   時  間     │ 時  間 │編│ 戶名稱 │   占 金 額   │    頁    碼    │
│    │      │              │        │號│        │              │                │
├──┼───┼───────┼────┼─┼────┼───────┼────────┤
│ 一 │林君彥│7.16.至12.│ 9.15. │１│ 江榮福 │        三千元│92發查1112Ｐ228 │
│    │      │              ├────┼─┼────┼───────┼────────┤
│    │      │              │ 10.1. │２│ 賴永清 │        四千元│92發查1112Ｐ229 │
│    │      │              ├────┼─┼────┼───────┼────────┤
│    │      │              │        │  │        │    合計七千元│                │
├──┼───┼───────┼────┼─┼────┼───────┼────────┤
│ 二 │林慶明│4.20.至8.│ 8.5. │１│ 陳進福 │        六千元│92發查1112Ｐ142 │
│    │      │              │        │  │        │              │143             │
│    │      │              ├────┼─┼────┼───────┼────────┤
│    │      │              │ 8.1. │２│ 簡金田 │        四千元│92發查1112Ｐ145 │
│    │      │              │        │  │        │              │146             │
│    │      │              ├────┼─┼────┼───────┼────────┤
│    │      │              │ 10.5. │３│ 涂美秀 │    六千一百元│92發查1112Ｐ147 │
│    │      │              ├────┼─┼────┼───────┼────────┤
│    │      │              │  不詳  │４│ 萬建成 │    三千八百元│92發查1112Ｐ139 │
│    │      │              ├────┼─┼────┼───────┼────────┤
│    │      │              │  不詳  │５│ 陳俊智 │    三千三百元│92發查1112Ｐ139 │
│    │      │              ├────┼─┼────┼───────┼────────┤
│    │      │              │  不詳  │６│ 王春英 │        六千元│92發查1112Ｐ139 │
│    │      │              ├────┼─┼────┼───────┼────────┤
│    │      │              │  不詳  │７│ 余榮陞 │        六千元│92發查1112Ｐ139 │
│    │      │              ├────┼─┼────┼───────┼────────┤
│    │      │              │  不詳  │８│ 汪翠英 │    四千八百元│92發查1112Ｐ140 │
│    │      │              │        │  │        │              │141             │
│    │      │              ├────┼─┼────┼───────┼────────┤
│    │      │              │  不詳  │９│ 劉建春 │    四千八百元│92發查1112Ｐ144 │
│    │      │              ├────┼─┼────┼───────┼────────┤
│    │      │              │  不詳  │１０│ 簡順進 │        八百元│92發查1112Ｐ138 │
│    │      │              ├────┼─┼────┼───────┼────────┤
│    │      │              │        │  │        │    合計四萬五│                │
│    │      │              │        │  │        │    千六百元  │                │
├──┼───┼───────┼────┼─┼────┼───────┼────────┤
│ 三 │劉哲男│6.1.至5.2.│ 3. │１│林劉粉妹│        一千元│92發查1112Ｐ124 │
│    │      │              │        │  │        │              │125             │
│    │      │              ├────┼─┼────┼───────┼────────┤
│    │      │              │ 12.5. │２│ 何桂華 │    四千二百元│92發查1112Ｐ126 │
│    │      │              ├────┼─┼────┼───────┼────────┤
│    │      │              │ 2. │３│ 何香儀 │        四千元│92發查1112Ｐ126 │
│    │      │              │        │  │        │              │之1             │
│    │      │              ├────┼─┼────┼───────┼────────┤
│    │      │              │ 4.5. │４│ 黃美蓮 │        二千元│92發查1112Ｐ127 │
│    │      │              ├────┼─┼────┼───────┼────────┤
│    │      │              │ 5.1. │５│ 葉慶芳 │    四千三百元│92發查1112Ｐ129 │
│    │      │              │        │  │        │              │130             │
│    │      │              ├────┼─┼────┼───────┼────────┤
│    │      │              │ 4. │６│ 羅月妹 │    四千八百元│92發查1112Ｐ131 │
│    │      │              ├────┼─┼────┼───────┼────────┤
│    │      │              │ 12.5. │７│ 王清福 │    三千八百元│92發查1112Ｐ132 │
│    │      │              │        │  │        │              │133             │
│    │      │              ├────┼─┼────┼───────┼────────┤
│    │      │              │  不詳  │８│ 陳西湖 │    四千三百元│92發查1112Ｐ122 │
│    │      │              ├────┼─┼────┼───────┼────────┤
│    │      │              │  不詳  │９│ 吳錦泉 │四千五百六十元│92發查1112Ｐ122 │
│    │      │              ├────┼─┼────┼───────┼────────┤
│    │      │              │  不詳  │１０│ 黃弘仁 │    四千八百元│92發查1112Ｐ122 │
│    │      │              ├────┼─┼────┼───────┼────────┤
│    │      │              │  不詳  ││ 高朵俞 │    四千六十元│92發查1112Ｐ122 │
│    │      │              ├────┼─┼────┼───────┼────────┤
│    │      │              │ 12.5. ││ 李秀娟 │        四千元│92發查1112Ｐ128 │
│    │      │              ├────┼─┼────┼───────┼────────┤
│    │      │              │        │  │        │    合計四萬五│                │
│    │      │              │        │  │        │  千八百二十元│                │
├──┼───┼───────┼────┼─┼────┼───────┼────────┤
│ 四 │羅忠文│6.1.至3.│ 1.15. │１│ 張作德 │    二千五百元│92發查1112Ｐ169 │
│    │      │              ├────┼─┼────┼───────┼────────┤
│    │      │              │ 4.1. │２│ 周祖德 │        二千元│92發查1112Ｐ170 │
│    │      │              ├────┼─┼────┼───────┼────────┤
│    │      │              │ 2. │３│ 甘益彰 │        四千元│92發查1112Ｐ171 │
│    │      │              ├────┼─┼────┼───────┼────────┤
│    │      │              │ 4.1. │４│ 莊照德 │        三千元│92發查1112Ｐ172 │
│    │      │              ├────┼─┼────┼───────┼────────┤
│    │      │              │ 12. │５│ 傅金枝 │        二千元│92發查1112Ｐ173 │
│    │      │              ├────┼─┼────┼───────┼────────┤
│    │      │              │ 12.15. │６│ 許明春 │        三千元│92發查1112Ｐ174 │
│    │      │              ├────┼─┼────┼───────┼────────┤
│    │      │              │ 1.7. │７│ 陳明正 │        三千元│92發查1112Ｐ175 │
│    │      │              ├────┼─┼────┼───────┼────────┤
│    │      │              │ 12. │８│ 張文達 │    二千五百元│92發查1112Ｐ176 │
│    │      │              │        │  │        │（聲請簡易判決│                │
│    │      │              │        │  │        │處刑書附表誤載│                │
│    │      │              │        │  │        │為三千五百元）│                │
│    │      │              ├────┼─┼────┼───────┼────────┤
│    │      │              │ 10. │９│ 簡文聿 │        六千元│92發查1112Ｐ177 │
│    │      │              ├────┼─┼────┼───────┼────────┤
│    │      │              │ 8. │１０│ 楊金茶 │    四千三百元│92發查1112Ｐ178 │
│    │      │              ├────┼─┼────┼───────┼────────┤
│    │      │              │ 12.15. ││ 楊孔雀 │        三千元│92發查1112Ｐ179 │
│    │      │              ├────┼─┼────┼───────┼────────┤
│    │      │              │ 1.15. ││ 楊幼嘉 │        三千元│92發查1112Ｐ180 │
│    │      │              ├────┼─┼────┼───────┼────────┤
│    │      │              │ 4.1. ││ 林安祥 │        二千元│92發查1112Ｐ181 │
│    │      │              ├────┼─┼────┼───────┼────────┤
│    │      │              │ 11. ││ 張先生 │        二千元│92發查1112Ｐ182 │
│    │      │              │        │  │        │（聲請簡易判決│                │
│    │      │              │        │  │        │處刑書附表誤載│                │
│    │      │              │        │  │        │為三千元）    │                │
│    │      │              ├────┼─┼────┼───────┼────────┤
│    │      │              │ 11. ││ 姬中平 │        三千元│92發查1112Ｐ183 │
│    │      │              ├────┼─┼────┼───────┼────────┤
│    │      │              │ 2. ││ 林國華 │        三千元│92發查1112Ｐ184 │
│    │      │              ├────┼─┼────┼───────┼────────┤
│    │      │              │ 7.5. ││ 林國華 │        三千元│92發查1112Ｐ185 │
│    │      │              ├────┼─┼────┼───────┼────────┤
│    │      │              │ 10.1. ││ 張西川 │        四千元│92發查1112Ｐ186 │
│    │      │              │ 5.1. │  │        │              │                │
│    │      │              ├────┼─┼────┼───────┼────────┤
│    │      │              │ 12.15. ││ 陳漳棋 │        四千元│92發查1112Ｐ187 │
│    │      │              ├────┼─┼────┼───────┼────────┤
│    │      │              │ 7.1. ││ 蔡美虹 │        四千元│92發查1112Ｐ188 │
│    │      │              ├────┼─┼────┼───────┼────────┤
│    │      │              │ 12.5. ││ 吳宗錦 │        二千元│92發查1112Ｐ189 │
│    │      │              ├────┼─┼────┼───────┼────────┤
│    │      │              │ 1.5. ││ 賴朝恩 │        三千元│92發查1112Ｐ190 │
│    │      │              ├────┼─┼────┼───────┼────────┤
│    │      │              │ 12. ││ 王學信 │        四千元│92發查1112Ｐ191 │
│    │      │              ├────┼─┼────┼───────┼────────┤
│    │      │              │ 12. ││ 廖秀美 │        二千元│92發查1112Ｐ192 │
│    │      │              ├────┼─┼────┼───────┼────────┤
│    │      │              │ 3.20. ││ 李欽勝 │        四千元│92發查1112Ｐ193 │
│    │      │              ├────┼─┼────┼───────┼────────┤
│    │      │              │ 3. ││ 高琇英 │        三千元│92發查1112Ｐ194 │
│    │      │              ├────┼─┼────┼───────┼────────┤
│    │      │              │ 1. ││ 陳竹宗 │        三千元│92發查1112Ｐ195 │
│    │      │              ├────┼─┼────┼───────┼────────┤
│    │      │              │        │  │        │    合計八萬四│                │
│    │      │              │        │  │        │    千三百元  │                │
└──┴───┴───────┴────┴─┴────┴───────┴────────┘